最高法院民事裁定　　　　　　　一○○年度台抗字第五六五號
再 抗告 人　嘉鴻遊艇股份有限公司
法定代理人　鄭啟驊
訴訟代理人　黃建隆律師
　　　　　　王詩瑋律師
上列再抗告人因與相對人 Campus Marum S.A.間假扣押聲明異議
事件，對於中華民國一○○年四月二十九日台灣高等法院高雄分
院裁定（一○○年度抗字第八一號），提起再抗告，本院裁定如
下：
    主  文
再抗告駁回。
再抗告訴訟費用由再抗告人負擔。
    理  由
本件相對人向台灣高雄地方法院（下稱高雄地院）聲請對再抗告
人之財產為假扣押，經同法院司法事務官裁定准許，再抗告人以
相對人就假扣押之請求及原因未為釋明，其聲請不應准許為由，
對之提出異議，經高雄地院裁定駁回，再抗告人復提起抗告，原
法院以：按債權人聲請假扣押，就請求及假扣押之原因，應釋明
之。前項釋明如有不足，而債權人陳明願供擔保或法院認為適當
者，法院得定相當之擔保，命供擔保後為假扣押，民事訴訟法第
五百二十六條第一項、第二項定有明文。故債權人就假扣押之原
因，倘已釋明，僅係釋明不足，法院仍得命債權人供擔保後為假
扣押。查相對人主張伊對再抗告人有系爭買賣價金及賠償金之請
求，已提出系爭協議書、催告函及中譯本等文件為證，足以釋明
對再抗告人有假扣押之請求。又再抗告人自相對人催告時起，迄
未依系爭協議書履行其義務，而相對人為外國公司，其對再抗告
人本案請求金額達再抗告人公司資本額之四分之一，亦據相對人
提出催告函、電子郵件及公司登記資料等件為釋明，倘不能藉假
扣押程序迅予保全，將來本案請求縱獲勝訴判決確定，須跨國為
強制執行，恐有日後不能強制執行或甚難執行之虞，堪認相對人
就假扣押之原因亦已為釋明，且縱認此項釋明仍有不足，其既陳
明願供擔保，亦足補釋明之不足等詞，因而維持高雄地院所為駁
回再抗告人聲明異議之裁定，裁定駁回其抗告，經核並無適用法
規顯有錯誤。又假扣押之聲請由本案管轄法院或假扣押之標的所
在地之地方法院管轄，民事訴訟法第五百二十四條第一項定有明
文。相對人請求就再抗告人在高雄之財產為假扣押，高雄地院就
本件假扣押之聲請，自有管轄權。再抗告意旨，指摘原裁定適用
法規顯有錯誤，聲明廢棄，非有理由。
據上論結，本件再抗告為無理由。依民事訴訟法第四百九十五條
之一第二項、第四百八十一條、第四百四十九條第一項、第九十
五條、第七十八條，裁定如主文。
中    華    民    國  一○○  年    七    月   十五   日
                      最高法院民事第二庭
                          審判長法官  吳  正  一  
                                法官  葉  勝  利  
                                法官  阮  富  枝  
                                法官  吳  麗  女  
                                法官  鄭  雅  萍  
本件正本證明與原本無異
                                      書  記  官  
中    華    民    國  一○○  年    七    月  二十五  日
                                                     m